Minutes et répertoires du notaire Cléophile DEHERAIN, 2 janvier 1813 - 13 décembre 1827 (étude XXI)
Archives nationales
Minutes et répertoires du notaire Cléophile DEHERAIN (étude XXI)
2 janvier 1813 - 13 décembre 1827
MC/ET/XXI/725 - MC/ET/XXI/893, MC/RE/XXI/12 - MC/RE/XXI/23
Etude XXI; Deherain, Cléophile
Archives nationales de France
Minutes et répertoires: la loi 2008-696 du 15 juillet 2008 relative aux archives a fixé à 75 ans à compter de la date de l'acte, ou à 25 ans à compter de la date du décès de l'intéressé si ce délai est plus bref, le délai de communication des minutes et répertoires des notaires; ce délai est porté à 100 ans à compter de la date de l'acte si le document se rapporte à un mineur (code du Patrimoine, articles L213-2, 4e d et 5e).
Autres documents de l'étude (dossiers de clients, comptabilité...): s'agissant d'archives privées, ces documents sont communicables selon les modalités fixées par le déposant ou le donateur.
Certains documents ne sont pas accessibles en raison de leur mauvais état de conservation.
Versement
Accès aux instruments de recherche de tous les notaires de l’étude XXI
Archives de l'étude XXI
- Minutes de Cléophile DEHERAIN, janvier 1813 - 1827; MC/ET/XXI/725 - MC/ET/XXI/893
  - Minutes. 1813, janvier - février, janvier - février 1813; MC/ET/XXI/725; registre
    Informations concernant le classement:
    Le niveau inférieur de description, quand il existe, correspond aux minutes d'actes. Toutes les minutes ne sont pas forcément décrites une à une. Les descriptions de ces minutes sont plus ou moins détaillées.
  - Minutes. 1813, mars - avril, mars - avril 1813; MC/ET/XXI/726; registre
    - Union des créanciers de Pierre Joseph Emmanuel Tissandier, notaire., 13 avril 1813; MC/ET/XXI/726
      Origine de l'information:
      Philippe Bertholet, Études et notaires parisiens en 1803, Paris Association des notaires du Châtelet, 2004 [594 actes] (voir contexte dans le Plan d’orientation général - Notaires de Paris, guides thématiques du Minutier).
      Date de création de la notice: 2006
      convention; Tissandier, Pierre Joseph Emmanuel; notaire
  - Minutes. 1813, mai - juin, mai - juin 1813; MC/ET/XXI/727; registre
  - Minutes. 1813, juillet - août, juillet - août 1813; MC/ET/XXI/728; registre
  - Minutes. 1813, septembre - octobre, septembre - octobre 1813; MC/ET/XXI/729; registre
  - Minutes. 1813, novembre - décembre, novembre - décembre 1813; MC/ET/XXI/730; registre
  - Minutes. 1814, janvier - mars, janvier - mars 1814; MC/ET/XXI/731; registre
  - Minutes. 1814, avril - mai, avril - mai 1814; MC/ET/XXI/732; registre
    - Procès-verbal d'ouverture des opérations de liquidation des reprises de Madame Tissandier, contre son mari, Pierre Joseph Emmanuel Tissandier, notaire, tous deux séparés de biens, 14 avril 1814; MC/ET/XXI/732
      liquidation; Tissandier, Pierre Joseph Emmanuel; notaire
  - Minutes. 1814, juin - juillet, juin - juillet 1814; MC/ET/XXI/733; registre
  - Minutes. 1814, août - septembre, août - septembre 1814; MC/ET/XXI/734; registre
  - Minutes. 1814, octobre, octobre 1814; MC/ET/XXI/735; registre
  - Minutes. 1814, novembre, novembre 1814; MC/ET/XXI/736; registre
  - Minutes. 1814, décembre, décembre 1814; MC/ET/XXI/737; registre
  - Minutes. 1815, janvier - février, janvier - février 1815; MC/ET/XXI/738; registre
  - Minutes. 1815, mars, mars 1815; MC/ET/XXI/739; registre
  - Minutes. 1815, avril, avril 1815; MC/ET/XXI/740; registre
  - Minutes. 1815, mai, mai 1815; MC/ET/XXI/741; registre
  - Minutes. 1815, juin, juin 1815; MC/ET/XXI/742; registre
  - Minutes. 1815, juillet - août, juillet - août 1815; MC/ET/XXI/743; registre
  - Minutes. 1815, septembre, septembre 1815; MC/ET/XXI/744; registre
  - Minutes. 1815, octobre, octobre 1815; MC/ET/XXI/745; registre
  - Minutes. 1815, novembre, novembre 1815; MC/ET/XXI/746; registre
  - Minutes. 1815, décembre, décembre 1815; MC/ET/XXI/747; registre
  - Minutes. 1816, janvier, janvier 1816; MC/ET/XXI/748; registre
  - Minutes. 1816, février, février 1816; MC/ET/XXI/749; registre
  - Minutes. 1816, mars, mars 1816; MC/ET/XXI/750; registre
  - Minutes. 1816, avril, avril 1816; MC/ET/XXI/751; registre
  - Minutes. 1816, mai, mai 1816; MC/ET/XXI/752; registre
  - Minutes. 1816, juin, juin 1816; MC/ET/XXI/753; registre
  - Minutes. 1816, juillet, juillet 1816; MC/ET/XXI/754; registre
  - Minutes. 1816, août, août 1816; MC/ET/XXI/755; registre
    - ARCHITECTE et entrepreneur de bâtiments à Paris FLEURY (René) rue des Lions, paroisse Saint-Paul § Constitution de rente à. .., 1er février 1610; MC/ET/XXI/755; fol. LXXIIII
      Artisans XVIIe, par M. Jurgens, M.A. Fleury, R. Gourmelon et le personnel du Minutier central, 1954-1996 (fichier papier entièrement dématérialisé; voir contexte dans le Plan d’orientation général - Notaires de Paris, guides thématiques du Minutier).
      Date de révision: 2011-2012
      Date de création de la notice: 2010
      constitution de rente; Fleury, René
  - Minutes. 1816, septembre, septembre 1816; MC/ET/XXI/756; registre
  - Minutes. 1816, octobre, octobre 1816; MC/ET/XXI/757; registre
  - Minutes. 1816, novembre, novembre 1816; MC/ET/XXI/758; registre
  - Minutes. 1816, décembre, décembre 1816; MC/ET/XXI/759; registre
  - Minutes. 1817, janvier, janvier 1817; MC/ET/XXI/760; registre
  - Minutes. 1817, février, février 1817; MC/ET/XXI/761; registre
  - Minutes. 1817, mars, mars 1817; MC/ET/XXI/762; registre
  - Minutes. 1817, avril, avril 1817; MC/ET/XXI/763; registre
  - Minutes. 1817, mai, mai 1817; MC/ET/XXI/764; registre
  - Minutes. 1817, juin, juin 1817; MC/ET/XXI/765; registre
  - Minutes. 1817, juillet, juillet 1817; MC/ET/XXI/766; registre
  - Minutes. 1817, août, août 1817; MC/ET/XXI/767; registre
  - Minutes. 1817, septembre, septembre 1817; MC/ET/XXI/768; registre
  - Minutes. 1817, octobre - novembre, octobre - novembre 1817; MC/ET/XXI/769; registre
  - Minutes. 1817, décembre, décembre 1817; MC/ET/XXI/770; registre
  - Minutes. 1818, janvier, janvier 1818; MC/ET/XXI/771; registre
  - Minutes. 1818, février - mars, février - mars 1818; MC/ET/XXI/772; registre
  - Minutes. 1818, avril, avril 1818; MC/ET/XXI/773; registre
  - Minutes. 1818, mai, mai 1818; MC/ET/XXI/774; registre
  - Minutes. 1818, juin, juin 1818; MC/ET/XXI/775; registre
  - Minutes. 1818, juillet, juillet 1818; MC/ET/XXI/776; registre
  - Minutes. 1818, août, août 1818; MC/ET/XXI/777; registre
  - Minutes. 1818, septembre, septembre 1818; MC/ET/XXI/778; registre
  - Minutes. 1818, octobre, octobre 1818; MC/ET/XXI/779; registre
  - Minutes. 1818, novembre, novembre 1818; MC/ET/XXI/780; registre
  - Minutes. 1818, décembre, décembre 1818; MC/ET/XXI/781; registre
  - Minutes. 1819, janvier - février, janvier - février 1819; MC/ET/XXI/782; registre
    - Inventaire après décès de Marie Françoise Paulez, veuve de Pierre Henri Blandin, fils de Pierre Blandin et de Marie-Françoise Dumont, avec lequel elle avait conclu un acte de mariage le 6 frimaire an V (26 novembre 1796) devant Larcher et qui est décédé le 9 janvier 1817, dans le 4e., 24 février 1819; MC/ET/XXI/782
      Les membres du conseil général de la commune robespierriste de Paris (200 actes), par Béatrice Vanuxem, 1992-1993 (base de données migrée: voir contexte dans le Plan d’orientation général - Notaires de Paris, guides thématiques du Minutier).
      inventaire après décès; Blandin, Pierre; Blandin, Pierre-Henri; Dumont, Marie-Françoise; Paulez, Marie-Françoise
  - Minutes. 1819, mars, mars 1819; MC/ET/XXI/783; registre
    - Inventaire après décès de Pierre-Henri Valenciennes, peintre de paysages, membre de la ci-devant académie de peinture, chevalier de la Légion d'honneur, décédé le 16 février 1819, demeurant quai des Orfèvres, n°18., 4 mars 1819; MC/ET/XXI/783
      Fichier dit 'général' XIXe siècle (1147 actes), par Claire Béchu et Guillaume Nahon, 1988-1999. (fichier papier entièrement dématérialisé; voir contexte dans le Plan d’orientation général - Notaires de Paris, guides thématiques du Minutier).
      Date de création de la notice: 2008
      inventaire après décès; Valenciennes, Pierre-Henri
  - Minutes. 1819, avril, avril 1819; MC/ET/XXI/784; registre
  - Minutes. 1819, mai, mai 1819; MC/ET/XXI/785; registre
  - Minutes. 1819, juin, juin 1819; MC/ET/XXI/786; registre
  - Minutes. 1819, juillet, juillet 1819; MC/ET/XXI/787; registre
  - Minutes. 1819, août, août 1819; MC/ET/XXI/788; registre
  - Minutes. 1819, septembre, septembre 1819; MC/ET/XXI/789; registre
  - Minutes. 1819, octobre, octobre 1819; MC/ET/XXI/790; registre
  - Minutes. 1819, novembre, novembre 1819; MC/ET/XXI/791; registre
  - Minutes. 1819, décembre, décembre 1819; MC/ET/XXI/792; registre
  - Minutes. 1820, janvier, janvier 1820; MC/ET/XXI/793; registre
  - Minutes. 1820, février, février 1820; MC/ET/XXI/794; registre
  - Minutes. 1820, mars, mars 1820; MC/ET/XXI/795; registre
  - Minutes. 1820, avril, avril 1820; MC/ET/XXI/796; registre
  - Minutes. 1820, mai, mai 1820; MC/ET/XXI/797; registre
  - Minutes. 1820, juin, juin 1820; MC/ET/XXI/798; registre
  - Minutes. 1820, juillet, juillet 1820; MC/ET/XXI/799; registre
  - Minutes. 1820, août, août 1820; MC/ET/XXI/800; registre
  - Minutes. 1820, septembre, septembre 1820; MC/ET/XXI/801; registre
  - Minutes. 1820, octobre, octobre 1820; MC/ET/XXI/802; registre
  - Minutes. 1820, novembre, novembre 1820; MC/ET/XXI/803; registre
  - Minutes. 1820, décembre, décembre 1820; MC/ET/XXI/804; registre
  - Minutes. 1821, janvier, janvier 1821; MC/ET/XXI/805; registre
  - Minutes. 1821, février, février 1821; MC/ET/XXI/806; registre
  - Minutes. 1821, mars, mars 1821; MC/ET/XXI/807; registre
  - Minutes. 1821, avril, avril 1821; MC/ET/XXI/808; registre
  - Minutes. 1821, mai, mai 1821; MC/ET/XXI/809; registre
  - Minutes. 1821, juin, juin 1821; MC/ET/XXI/810; registre
  - Minutes. 1821, juillet, juillet 1821; MC/ET/XXI/811; registre
  - Minutes. 1821, août, août 1821; MC/ET/XXI/812; registre
  - Minutes. 1821, septembre, septembre 1821; MC/ET/XXI/813; registre
  - Minutes. 1821, octobre, octobre 1821; MC/ET/XXI/814; registre
  - Minutes. 1821, novembre - décembre, novembre - décembre 1821; MC/ET/XXI/815; registre
  - Minutes. 1822, janvier, janvier 1822; MC/ET/XXI/816; registre
  - Minutes. 1822, février, février 1822; MC/ET/XXI/817; registre
  - Minutes. 1822, mars, mars 1822; MC/ET/XXI/818; registre
  - Minutes. 1822, avril, avril 1822; MC/ET/XXI/819; registre
  - Minutes. 1822, mai, mai 1822; MC/ET/XXI/820; registre
  - Minutes. 1822, juin - juillet, juin - juillet 1822; MC/ET/XXI/821; registre
  - Minutes. 1822, août, août 1822; MC/ET/XXI/822; registre
  - Minutes. 1822, septembre, septembre 1822; MC/ET/XXI/823; registre
  - Minutes. 1822, octobre, octobre 1822; MC/ET/XXI/824; registre
  - Minutes. 1822, novembre, novembre 1822; MC/ET/XXI/825; registre
  - Minutes. 1822, décembre, décembre 1822; MC/ET/XXI/826; registre
  - Minutes. 1823, janvier, janvier 1823; MC/ET/XXI/827; registre
  - Minutes. 1823, février, février 1823; MC/ET/XXI/828; registre
  - Minutes. 1823, mars, mars 1823; MC/ET/XXI/829; registre
  - Minutes. 1823, avril, avril 1823; MC/ET/XXI/830; registre
  - Minutes. 1823, mai, mai 1823; MC/ET/XXI/831; registre
  - Minutes. 1823, juin, juin 1823; MC/ET/XXI/832; registre
  - Minutes. 1823, juillet, juillet 1823; MC/ET/XXI/833; registre
  - Minutes. 1823, août - septembre, août - septembre 1823; MC/ET/XXI/834; registre
  - Minutes. 1823, octobre, octobre 1823; MC/ET/XXI/835; registre
  - Minutes. 1823, novembre, novembre 1823; MC/ET/XXI/836; registre
  - Minutes. 1823, décembre, décembre 1823; MC/ET/XXI/837; registre
  - Minutes. 1824, janvier, janvier 1824; MC/ET/XXI/838; registre
  - Minutes. 1824, février, février 1824; MC/ET/XXI/839; registre
  - Minutes. 1824, 1er mars - 15 mars, 1er mars - 15 mars 1824; MC/ET/XXI/840; registre
  - Minutes. 1824, 16 mars - 31 mars, 16 mars - 31 mars 1824; MC/ET/XXI/841; registre
  - Minutes. 1824, 1er avril - 15 avril, 1er avril - 15 avril 1824; MC/ET/XXI/842; registre
  - Minutes. 1824, 16 avril - 30 avril, 16 avril - 30 avril 1824; MC/ET/XXI/843; registre
  - Minutes. 1824, 1er mai - 15 mai, 1er mai - 15 mai 1824; MC/ET/XXI/844; registre
  - Minutes. 1824, 16 mai - 31 mai, 16 mai - 31 mai 1824; MC/ET/XXI/845; registre
  - Minutes. 1824, 1er juin - 15 juin, 1er juin - 15 juin 1824; MC/ET/XXI/846; registre
  - Minutes. 1824, 16 juin - 30 juin, 16 juin - 30 juin 1824; MC/ET/XXI/847; registre
  - Minutes. 1824, juillet, juillet 1824; MC/ET/XXI/848; registre
  - Minutes. 1824, août, août 1824; MC/ET/XXI/849; registre
  - Minutes. 1824, septembre, septembre 1824; MC/ET/XXI/850; registre
  - Minutes. 1824, octobre, octobre 1824; MC/ET/XXI/851; registre
  - Minutes. 1824, novembre, novembre 1824; MC/ET/XXI/852; registre
  - Minutes. 1824, décembre, décembre 1824; MC/ET/XXI/853; registre
  - Minutes. 1825, 1er janvier - 15 janvier, 1er janvier - 15 janvier 1825; MC/ET/XXI/854; registre
  - Minutes. 1825, 16 janvier - 31 janvier, 16 janvier - 31 janvier 1825; MC/ET/XXI/855; registre
  - Minutes. 1825, février, février 1825; MC/ET/XXI/856; registre
  - Minutes. 1825, 1er mars - 15 mars, 1er mars - 15 mars 1825; MC/ET/XXI/857; registre
  - Minutes. 1825, 16 mars - 31 mars, 16 mars - 31 mars 1825; MC/ET/XXI/858; registre
  - Minutes. 1825, 1er avril - 15 avril, 1er avril - 15 avril 1825; MC/ET/XXI/859; registre
  - Minutes. 1825, 16 avril - 30 avril, 16 avril - 30 avril 1825; MC/ET/XXI/860; registre
  - Minutes. 1825, 1er mai - 15 mai, 1er mai - 15 mai 1825; MC/ET/XXI/861; registre
  - Minutes. 1825, 16 mai - 31 mai, 16 mai - 31 mai 1825; MC/ET/XXI/862; registre
  - Minutes. 1825, juin, juin 1825; MC/ET/XXI/863; registre
  - Minutes. 1825, juillet, juillet 1825; MC/ET/XXI/864; registre
  - Minutes. 1825, 1er août - 15 août, 1er août - 15 août 1825; MC/ET/XXI/865; registre
  - Minutes. 1825, 16 août - 31 août, 16 août - 31 août 1825; MC/ET/XXI/866; registre
  - Minutes. 1825, septembre, septembre 1825; MC/ET/XXI/867; registre
  - Minutes. 1825, octobre, octobre 1825; MC/ET/XXI/868; registre
  - Minutes. 1825, novembre, novembre 1825; MC/ET/XXI/869; registre
  - Minutes. 1825, décembre, décembre 1825; MC/ET/XXI/870; registre
  - Minutes. 1826, janvier, janvier 1826; MC/ET/XXI/871; registre
  - Minutes. 1826, février, février 1826; MC/ET/XXI/872; registre
  - Minutes. 1826, mars, mars 1826; MC/ET/XXI/873; registre
  - Minutes. 1826, avril, avril 1826; MC/ET/XXI/874; registre
  - Minutes. 1826, mai, mai 1826; MC/ET/XXI/875; registre
  - Minutes. 1826, juin, juin 1826; MC/ET/XXI/876; registre
  - Minutes. 1826, juillet, juillet 1826; MC/ET/XXI/877; registre
  - Minutes. 1826, août, août 1826; MC/ET/XXI/878; registre
  - Minutes. 1826, septembre, septembre 1826; MC/ET/XXI/879; registre
  - Minutes. 1826, octobre, octobre 1826; MC/ET/XXI/880; registre
  - Minutes. 1826, novembre, novembre 1826; MC/ET/XXI/881; registre
  - Minutes. 1826, décembre, décembre 1826; MC/ET/XXI/882; registre
  - Minutes. 1827, janvier, janvier 1827; MC/ET/XXI/883; registre
  - Minutes. 1827, février, février 1827; MC/ET/XXI/884; registre
  - Minutes. 1827, mars, mars 1827; MC/ET/XXI/885; registre
  - Minutes. 1827, avril, avril 1827; MC/ET/XXI/886; registre
  - Minutes. 1827, mai, mai 1827; MC/ET/XXI/887; registre
  - Minutes. 1827, juin, juin 1827; MC/ET/XXI/888; registre
  - Minutes. 1827, juillet, juillet 1827; MC/ET/XXI/889; registre
  - Minutes. 1827, août, août 1827; MC/ET/XXI/890; registre
  - Minutes. 1827, septembre - octobre, septembre - octobre 1827; MC/ET/XXI/891; registre
  - Minutes. 1827, novembre, novembre 1827; MC/ET/XXI/892; registre
  - Minutes. 1827, décembre, décembre 1827; MC/ET/XXI/893; registre
    Informations complémentaires:
    1827, 1 à 13 décembre: actes passés par-devant Cléophile Deherain.
    1827, 15 à 31 décembre: actes passés par-devant Marie-Antoine-Constant Grulé.
- Répertoire(s) de Cléophile DEHERAIN, 3 janvier 1806 - 19 mai 1830; MC/RE/XXI/12 - MC/RE/XXI/23
  - Répertoire. 1810, 2 janvier - 1817, 8 janvier, 2 janvier 1810 - 8 janvier 1817; MC/RE/XXI/12
    Répertoire des notaires Pierre Tissandier (2 janvier 1810-31 décembre 1812), Cléophile Deherain (2 janvier 1813-8 janvier 1817).
    Informations concernant le classement et la cotation:
    Le niveau inférieur de description, quand il existe, correspond aux mentions d'actes contenues dans le répertoire. Parmi celles-ci, certaines peuvent y être décrites, de manière plus ou moins détaillée. Pour consulter l'acte proprement dit, il convient de rechercher la cote au niveau des articles (registre ou liasse) des minutes du notaire (cote de type 'MC/ET').
    - Inventaire après décès de Marguerite Carles, épouse de Hubert Azemar, demeurant à Paris, rue Saint-Denis, n°307., 1er février 1813
      Mention dans le répertoire du notaire coté:
      MC/RE/XXI/12
      Informations concernant le classement et la cotation du document:
      Attention: la cote de répertoire (de type 'MC/RE') ne permet pas de consulter la minute de l'acte. ll convient de rechercher la cote de la minute (de type 'MC/ET') au niveau des articles (registre ou liasse) de minutes du notaire.
      L'accès aux images numérisées des pages du répertoire se fait au niveau de description supérieur (' Répertoire du notaire '), rubrique ' Consulter les archives numérisées associées'.
      Base Miriad 2 des inventaires après décès, 1801-1850, par Thierry Boudignon, avec le concours de Marie-France Nivet et du personnel du Minutier central, 1995-2012 (base de données migrée: voir contexte dans le Plan d’orientation général - Notaires de Paris, guides thématiques du Minutier).
      Date de création de la notice: 2012
      inventaire après décès; Saint-Denis (rue); Carles, Marguerite; Azemar, Hubert
    - Inventaire après décès de Charles Jacques Lérivint, chevalier de l'Empire, membre de la Légion d'Honneur, chef d'escadron du dragon de la Garde Impériale. A la requête de Anne Catherine Joubert-Bonnaire, sa veuve, demeurant à Angers., 9 mars 1813
      inventaire après décès; Angers (Maine-et-Loire); Lérivint, Charles Jacques (1776-1812); Joubert-Bonnaire, Anne Catherine
    - Inventaire après décès de Anne Bernard, épouse de Théophile César Volard, forgeron, demeurant à Paris, rue des Moineaux, n°16, et actuellement rue du Marché Faubourg Saint-Honoré, n°15., 8 avril 1813
      inventaire après décès; Moineaux (rue des); Bernard, Anne; Volard, Théophile César; forgeron
    - Inventaire après décès de Pierre Geneste, demeurant rue Montmartre, n°86, arrivé le 30 mars 1813. A la requête de Pierre Bourbouze, propriétaire, demeurant rue de Lappe, n°30, au nom et comme tuteur de Marie-Françoise Geneste, sa cousine, fille du défunt., 14 avril 1813
      inventaire après décès; Montmartre (rue); Lappe (rue de); Geneste, Pierre (....-1813); Bourbouze, Pierre; Geneste, Marie Françoise
    - Inventaire après décès de Henriette Tillier, épouse de Joseph Marie Moreaux, marchand de meubles, demeurant à Paris, rue du Temple, n°13., 29 mai 1813
      inventaire après décès; Temple (rue du); Tillier, Henriette; Moreaux, Joseph Marie; commerçant
    - Inventaire après décès de Zacharie Devarenne, ancien négociant à Laon, décédé à Paris, rue de Bondi, n°16. A la requête de [...] Marguerite Genolain, sa veuve, séparée de biens, demeurant à l'adresse ci-dessus, ..., 11 juin 1813
      inventaire après décès; Laon (Aisne); Devarenne, Zacharie; Genolain, Marguerite; négociant
    - Inventaire après décès de Jean-Jacques François Gillet de Valleroy, ancien chanoine de Moyon. A la requête de Jean-Auguste Gillet de Valleroy, conseiller de préfecture, demeurant à Mézières (Ardennes)., 23 juin 1813
      inventaire après décès; Moyon (Manche); Gillet de Valleroy, Jean-Jacques François; Gillet de Valleroy, Jean-Auguste; chanoine
    - Inventaire après décès de Sophie Lhuillier, épouse de Charles de Bordeaux, propriétaire, demeurant à Paris, rue Cadet, n°36., 13 septembre 1813
      inventaire après décès; Cadet (rue); Lhuillier, Sophie; Bordeaux, Charles de
    - Inventaire après décès de Jean-François Joseph Laflèche, maître charpentier., 17 septembre 1813
      inventaire après décès; Laflèche, Jean-François Joseph; charpentier
    - Inventaire après décès de Honoré Marie Dubois. A la requête de Marie Virginie Mesnel, sa veuve, demeurant à Paris, rue du Ponceau, n°43., 30 septembre 1813
      inventaire après décès; Ponceau (rue du); Dubois, Honoré Marie; Mesnel, Marie Virginie
    - Inventaire après décès de Marc Daumezon, ancien négociant, décédé à Paris, rue Montmartre, n°84. A la requête de Louise Françoise Coudray, sa veuve, demeurant précédemment à l'adresse ci-dessus et actuellement rue Saint-Sauveur, n°22., 7 octobre 1813
      inventaire après décès; Montmartre (rue); Saint-Sauveur (rue); Daumezon, Marc; Coudray, Louise Françoise; négociant
    - Inventaire après décès de Jeanne Julie Filion Bantin, épouse de Antoine Louis d'Haussy, ouvrier coutelier demeurant à Paris, rue des Grands Augustins, n°20, quartier de l'Ecole de Médecine., 20 octobre 1813
      inventaire après décès; Grands-Augustins (rue des); Ecole-de-Médecine (quartier); Filion Bantin, Jeanne Julie; Haussy, Antoine Louis d'; forgeron
    - Inventaire après décès de Marie-Geneviève Peladé, veuve de Antoine Durnoy, conducteur des Messageries de la rue Notre-Dame des Victoires. A la requête de Marguerite Catherine Geneviève Durnoy et Antoinette Marie Françoise Durnoy., 19 novembre 1813
      inventaire après décès; Notre-Dame-des-Victoires (rue); Peladé, Marie-Geneviève; Durnoy, Antoine; Durnoy, Marguerite Catherine Geneviève; Durnoy, Antoinette Marie Françoise; conducteur de véhicules; messager
    - Inventaire après décès de Mathurin Loulerguet dit Navaille, tailleur d'habits, demeurant à Paris, rue des Fossés Saint-Germain l'Auxerrois, n°22. A la requête de Marie-Louise Angélique Gugelberg, sa veuve, demeurant à la même adresse., 17 décembre 1813
      inventaire après décès; Loulerguet, Mathurin; Gugelberg, Marie Louise Angélique; Navaille, Mathurin; tailleur d'habits
    - Inventaire après décès de Grégoire Marie Thomassin, tailleur d'habits. A la requête de Marie-Madeleine Delaflechelle, sa veuve, demeurant à Paris, rue Bétizy, n°20, en son nom et comme tutrice naturelle et légale de Alexandre Grégoire Thomassin, mineur., 23 décembre 1813
      inventaire après décès; Thomassin, Grégoire Marie; Delaflechelle, Marie-Madeleine; Thomassin, Alexandre Grégoire; tailleur d'habits
    - Inventaire après décès de François Jean Guiomé, charretier au service de M. Gaudelet. A la requête de Marie-Claude Lemoine, sa veuve, demeurant à Paris, rue de Mably, n°16, cour des Petites Ecuries., 27 décembre 1813
      inventaire après décès; Guiomé, François Jean; Gaudelet, M.; Lemoine, Marie Claude; transporteur de marchandises; conducteur de véhicules
    - Inventaire après décès de Blaise Marguerite Laisné, veuve de Pierre Raphaël Bréa. A la requête de Jean-Baptiste Pujoulx, littérateur, et de Marie Isidore Bréa, son épouse autorisée., 2 février 1814
      inventaire après décès; Laisné, Blaise Marguerite; Bréa, Pierre Raphaël; Pujoulx, Jean-Baptiste (1762-1821); Bréa, Marie Isidore
    - Inventaire après décès de Etiennette Thérèse Bignot, épouse de Robert Alexandre Trubert, chef de bureau à l'administration des postes, demeurant à Paris, rue Montmartre, n°150., 28 février 1814
      inventaire après décès; Montmartre (rue); Bignot, Etiennette Thérèse; Trubert, Robert Alexandre
    - Inventaire après décès de Antoinette Augustine de Biandos Casteja, épouse de Charles Joseph Frédéric Demarne, rentier, demeurant à Bar sur Ornain, département de la Meuse., 15 mars 1814
      inventaire après décès; Bar-le-Duc (Meuse); Biandos Casteja, Antoinette Augustine de; Demarne, Charles Joseph Frédéric